# 大股东回购份后再授予其他员工是否涉及股份支付

提问人：南茜 时间：2019-12-16 08:05:12
陈版，请教一个问题。公司有一个持股平台：
1 、 2017 年给予部分员工授予股份，约定如离职须转回给大股东，此部分股份已在 2017 年度做了股份支付处理。
2 、 2018 年有部分员工离职而把在平台所持有的股份由大股东原价回购；
3 、 2019 年大股东再将回购的股份转让在其他员工，仍为回购价格转让。
请教， 2019 年大股东按回购价转让给员的此部分股份是否需要做股份支付。
谢谢。

回答人：chenyiwei
2019 年大股东按回购价转让给员的此部分股份，需要做股份支付处理。
参考：《计学撮要 2018 》之 “问题 1-4-8（实施股份支付收回授予的股权后重新授予其他员工是否存在费用重复确认问题）”。